【裁判字號】    98,交聲,608
【裁判日期】    980430
【裁判案由】    違反道路交通管理處罰條例聲明異議
【裁判全文】
臺灣臺北地方法院交通事件裁定         98年度交聲字第608號
原處分機關  臺北市交通事件裁決所
異  議  人
即受處分人  甲○○
上列異議人即受處分人因違反道路交通管理處罰條例案件，對於
臺北市交通事件裁決所於中華民國九十八年二月十九日所為之處
分（原處分案號：北市裁罰字第裁二二─000000000號
）聲明異議，本院裁定如下：
    主  文
異議駁回。
    理  由
一、按汽車駕駛人，有依第六十三條第三項前段規定受吊扣駕駛
    執照處分者，應接受道路交通安全講習；汽車駕駛人有第二
    十四條第一項各款、第二項情形之一或本條例其他條款明定
    應接受道路交通安全講習者，無正當理由，不依規定接受道
    路交通安全講習者，處新臺幣（下同）一千八百元罰鍰；經
    再通知依限參加講習，逾期六個月以上仍不參加者，吊扣其
    駕駛執照六個月，道路交通管理處罰條例第二十四條第一項
    、第三項定有明文。
二、本件異議人即受處分人甲○○因違反道路交通管理處條例案
    件，依該條例第六十三條規定，原應於民國九十七年四月二
    十一日接受道路交通安全講習，然受處分人並未如期到訓，
    亦未向講習機關申請延訓，嗣經臺北市政府交通局於九十七
    年六月十一日依前開道路交通管理處罰條例第二十四條第三
    項前段之規定而逕行掣單舉發，並將前開舉發通知單送達於
    受處分人。受處分人乃於九十八年一月二十日向原處分機關
    提出申訴，經原處分機關函請臺北市監理處調查結果，仍認
    受處分人確有前開違規行為，而於九十八年二月十九日以受
    處分人有「汽車駕駛人無正當理由不依規定接受道路交通安
    全講習」之違規事實，依道路交通管理處罰條例第二十四條
    第三項，違反道路交通管理事件統一裁罰基準及處理細則第
    四十三條、第四十四條及違反道路交通管理事件統一裁罰基
    準表之規定，裁處受處分人一千八百元之罰鍰。
三、據受處分人之聲明異議狀意旨，固不否認其未依規定接受道
    路交通安全講習之事實，惟以：伊因個人因素無法依規定日
    期參加講習，裁決所人員曾表示時間可以自由更改，無須依
    該道路安全講習通知單背面所表明之注意規定事項第二大項
    所規定行之，只要於講習時間到場現場登記即可；且伊亦曾
    有參加道路交通安全講習之經驗，情形確如前揭裁決所人員
    所述，只要於講習時間到場參與講習即可，並不需按照裁決
    所於收受被扣駕照時所預定之日期前往參與講習。又道路交
    通管理處罰條例第二十四條第三項前段並未告知於駕駛執照
    被吊扣後多久時間內未參加講習，始視為不依規定參加講習
    而予以處罰，該條文規定未周延等語置辯。
四、經查：
（一）本件受處分人原應於九十七年四月二十一日接受道路交通
      安全講習，而未依規定參加該交通安全講習之事實，業據
      其於聲明異議狀中坦承不諱，並有臺北市監理處九十八年
      二月三日北市監駕字第○九八六○一八○四○○號函文一
      份附卷可稽。
（二）又本件受處分人既知悉九十七年四月二十一日為其應參加
      交通安全講習日期，亦知悉僅需於講習時間到場參與講習
      即可，且觀之送達於受處分人之臺北市○○○○○道路安
      全講習通知單背面之注意規定事項亦已清楚標示講習人員
      「應準時到場」，逾時者不予受理報到；若因病、服役、
      服刑、出國、受保安感訓處分或動員機關之召集或徵集而
      無法參加講習時，應於接獲講習通知單後，由其本人或代
      理人，於「指定講習日期」前，檢附相關證明文件申請延
      訓等語。則受處分人既未如期到訓，亦未依規定申請辦理
      延訓，是舉發單位依法舉發並無不當，受處分人不可據其
      以往錯誤而尚未經發覺或糾正之經驗，而主張舉發單位之
      舉發及原處分機關之裁罰有何不當。
（三）從而，本件事證明確，受處分人之違規行為堪以認定。
五、綜上所述，受處分人確有為汽車駕駛人而無正當理由，不依
    規定接受道路交通安全講習之違規行為，原處分機關依前揭
    道路交通管理處罰條例第二十四條第三項之規定，就其違規
    行為裁處受處分人一千八百元罰鍰，核無違誤，本件異議為
    無理由，自應予以駁回。
據上論斷，應依道路交通案件處理辦法第十九條，裁定如主文。
中    華    民    國  九十八  年    四    月   三十   日
                  臺灣臺北地方法院交通法庭
                      法      官 雷淑雯
以上正本證明與原本無異。
如不服本裁定，應於送達後五日內，向本院提出抗告狀。
                      書  記  官 胡詩唯
中    華    民    國  九十八  年    四    月   三十   日


司法院資訊處製作；財團法人民間司法改革基金會備份。
